Config:
  hfst:
    Gen: ../../../src/generator-gt-norm.hfst
    Morph: ../../../src/analyser-gt-norm.hfst
  xerox:
    Gen: ../../../src/generator-gt-norm.xfst
    Morph: ../../../src/analyser-gt-norm.xfst
    App: lookup

Tests:
  
  Verb - iskwêw - ok : # -m animate noun
     iskwêw+N+AN+Sg: iskwêw
     iskwêw+N+AN+Pl: iskwêwak
     iskwêw+N+AN+Loc: iskwênâhk
     iskwêw+N+AN+Sg+Px1Sg: nitiskwêw
     iskwêw+N+AN+Sg+Px2Sg: kitiskwêw
     iskwêw+N+AN+Sg+Px3Sg: otiskwêw
     iskwêw+N+AN+Sg+Px1Pl: nitiskwêwnân
     iskwêw+N+AN+Sg+Px12Pl: kitiskwêwnân
     iskwêw+N+AN+Sg+Px2Pl: kitiskwêwâw
     iskwêw+N+AN+Sg+Px3Pl: otiskwêwâw
     
     iskwêw+N+AN+Dim+Sg: iskwêsis
     iskwêw+N+AN+Dim+Pl: iskwêwsisak
     iskwêw+N+AN+Dim+Loc: iskwêsisinâhk
     iskwêw+N+AN+Dim+Sg+Px1Sg: nitiskwêsis
     iskwêw+N+AN+Dim+Sg+Px2Sg: kitiskwêsis
     iskwêw+N+AN+Dim+Sg+Px3Sg: otiskwêsis
     iskwêw+N+AN+Dim+Sg+Px1Pl: nitiskwêsisnân
     iskwêw+N+AN+Dim+Sg+Px12Pl: kitiskwêsisnân
     iskwêw+N+AN+Dim+Sg+Px2Pl: kitiskwêsisâw
     iskwêw+N+AN+Dim+Sg+Px3Pl: otiskwêsisâw
     
     iskwêw+N+AN+Dim+Pl+Px1Sg: nitiskwêwsisak
     iskwêw+N+AN+Dim+Pl+Px2Sg: kitiskwêwsisak
     iskwêw+N+AN+Dim+Pl+Px3Sg: otiskwêwsisak
     iskwêw+N+AN+Dim+Pl+Px1Pl: nitiskwêwsisinânak
     iskwêw+N+AN+Dim+Pl+Px12Pl: kitiskwêwsisnawak
     iskwêw+N+AN+Dim+Pl+Px2Pl: kitiskwêwsisiwâwak
     iskwêw+N+AN+Dim+Pl+Px3Pl: otiskwêwsiswâwak